臺灣高等法院臺南分院刑事裁定
111年度抗字第716號
抗  告  人  
即 受 刑人  蔡秉鈺
上列抗告人因定應執行刑案件，不服臺灣嘉義地方法院中華民國
111 年8月23日裁定（111 年度聲字第659 號），提起抗告，本
院裁定如下：
    主  文
抗告駁回。　
    理  由
一、抗告意旨略以：原裁定附表編號1幫助洗錢罪宣告刑為有期
    徒刑2月，原裁定附表編號2轉讓偽藥罪宣告刑為有期徒刑2
    月，原裁定附表編號3販賣第三級毒品罪宣告刑為有期徒刑3
    年7月，上述之罪尚未定刑前之總刑期為有期徒刑3年11月，
    惟原裁定竟定應執行刑為有期徒刑4年，比尚未定刑前之刑
    期更重，足見原裁定有未洽之處。爰提起抗告，請求撤銷原
    裁定，另為有利於抗告人之裁定。
二、按法律上屬於自由裁量之事項，並非概無法律性之拘束。法
    院就自由裁量權之行使，除不得逾越法律所規定範圍之外部
    性界限外，尚應受比例原則、公平正義原則之規範，謹守法
    律秩序之理念，體察法律之規範目的，使其結果實質正當，
    合於裁量之內部性界限，俾與立法本旨相契合。刑法第51條
    第5 款規定數罪併罰，宣告多數有期徒刑者，應於各刑中之
    最長期以上，各刑合併之刑期以下，定其應執行之刑期，但
    不得逾30年，其就數罪併罰，固非採併科主義，而係採限制
    加重主義，就俱發各罪中，以最重之宣告刑為基礎，由法院
    參酌他罪之宣告刑，裁量加重定之，且不得逾法定之30年最
    高限制，此即外部性界限。法院為裁判時，二者均不得有所
    逾越。在數罪併罰，有二裁判以上，定其應執行之刑時，固
    屬於法院自由裁量之事項，然仍應受前揭外部性界限及內部
    性界限之拘束（最高法院96年度台上字第7583號、97年度台
    上字第2017號判決意旨參照）。又執行刑之量定，係事實審
    法院自由裁量之職權，倘其所酌定之執行刑，並未違背刑法
    第51條各款所定之方法或範圍（即法律之外部性界限），亦
    無明顯違背公平、比例原則或整體法律秩序之理念（即法律
    之內部性界限）者，不得任意指為違法或不當（最高法院10
    4 年度台抗字第646 號裁定意旨參照）。
三、經查：
  ㈠抗告人蔡秉鈺因違反洗錢防制法等案件，經法院先後判處如
    原裁定附表編號1 至3（共4罪）所示之刑，均經分別確定在
    案，有各該判決書及臺灣高等法院被告前案紀錄表可稽。嗣
    由臺灣嘉義地方檢察署檢察官聲請定應執行刑，經犯罪事實
    最後判決法院之臺灣嘉義地方法院審核卷證結果，認其聲請
    為正當，依刑事訴訟法第477 條第1 項，刑法第50條2項、
    第53條、第51條第5 款等規定，就原裁定附表編號1 至3 （
    共4罪）所示之刑，裁定應執行刑為有期徒刑4年。
　㈡抗告人所犯如原裁定附表編號1 至3 （共4罪）所示之罪，其
    中最長期刑度為有期徒刑3年7月，各罪合併刑期為有期徒刑
    7年6月，是原審就原裁定附表所示各罪，合併定應執行刑為
    有期徒刑4年，並未逾越刑法第51條第5款所定法律之外部性
    界限及定執行刑之內部性界限，且已有酌減刑期，顯見原審
    已綜合評價抗告人所犯各罪之犯罪類型、罪質、犯罪時間、
    手段、法益侵害程度、行為態樣、犯罪人格特質、矯治教化
    之必要性等情後，適度地減輕刑罰，而相當程度地緩和數罪
    宣告刑合併執行可能產生之不必要嚴苛，並無定刑過重或違
    反比例原則、公平原則及刑法規定數罪合併定刑之立法旨趣
    ，是已適當地行使其定執行刑裁量權限，無何違法或不當之
    處。
　㈢抗告人雖以前詞為由提起抗告。然查，抗告人所犯如原裁定
    附表編號3所示販賣第三級毒品罪，係2罪，各處有期徒刑3
    年7月，雖臺灣嘉義地方檢察署111年執緝十字第305號執行
    指揮書罪名及刑期欄記載「毒品危害防制條例有期徒刑3年7
    月2次，應執行有期徒刑3年7月」，然經本院詢問臺灣嘉義
    地方檢察署十股書記官有關「應執行有期徒刑3年7月之記載
    是否有誤？」，據該股書記官表示：「沒有錯，本署先執行
    1次3年7月，待受刑人聲請定應執行刑確定後，本署才會開1
    11年執緝字第306號指揮書，就會把111年執緝字第305號指
    揮書撤銷。」等語，有本院公務電話查詢紀錄表在卷可按，
    足見檢察官係先暫執行其中1次有期徒刑3年7月，並非只執
    行1次有期徒刑3年7月，則抗告人稱原裁定附表編號3販賣第
    三級毒品宣告刑係有期徒刑3年7月，顯有誤會。
　㈣從而，本件原裁定所定之應執行刑，並未逾越法定刑之範圍
    ，且其裁量權之行使亦無濫用權力情事，符合比例原則、公
    平正義原則、法律秩序理念及法律規範目的，而未違反上開
    最高法院所揭示之內部性界限及外部性界限。抗告人抗告意
    旨所陳之內容，難認可採，是以本件抗告為無理由，應予駁
    回。
四、據上論斷，應依刑事訴訟法第412 條，裁定如主文。　　
中　　華　　民　　國　　111 　年　　9 　　月　　23　　日
                  刑事第一庭    審判長法  官  陳連發
                                      法  官  洪榮家   
                                      法  官  何秀燕
以上正本證明與原本無異。
如不服本裁定，應於收受本裁定後五日內向本院提出再抗告狀。
　　　　　　　　　　　　　　　　　　　書記官  翁心欣
中　　華　　民　　國　　111 　年　　9 　　月　　23　　日